【裁判字號】    98,交易,107
【裁判日期】    981201
【裁判案由】    過失傷害
【裁判全文】
臺灣宜蘭地方法院刑事判決             98年度交易字第107號
公  訴  人  臺灣宜蘭地方法院檢察署檢察官
被      告  丙○○
上列被告因過失傷害案件，經檢察官提起公訴（98年度偵字第19
71號），本院判決如下：
    主  文
丙○○犯過失傷害罪，處拘役伍拾玖日，如易科罰金，以新臺幣
壹仟元折算壹日。
    事  實
一、丙○○於民國97年11月14日下午5時許，騎駛車牌號碼961─
    DAT號機車搭載女友乙○○，沿宜蘭縣冬山鄉○○路○段由
    北往南方向直行，於同日下午5時45分許，行經冬山路三段
    與永興路一段交岔口時，本應注意汽機車行駛時，駕駛人應
    注意車前狀況，隨時採取必要之安全措施，於行駛至交岔路
    口，其行進並應遵守燈光號誌之指揮，且車輛面對圓形紅燈
    時，表示禁止通行，不得超越停止線或進入路口，而依當時
    為柏油路面、路面無缺陷、無障礙物、視距良好等狀況，並
    無不能注意之情事，詎丙○○竟疏未注意車前狀況及隨時採
    取必要之安全措施，且於其行車方向之號誌燈為圓形紅燈之
    狀況下，即貿然超越停止線進入上開交岔路口，適丁○○駕
    駛車牌號碼2229—KN號自小客車沿冬山路三段由南往北方向
    行駛，於行經上開交岔路口時，正依循綠色左轉箭頭號誌之
    指示左轉往永興路一段方向行駛，丙○○因而煞避不及，其
    所騎機車於該交岔路口內撞擊2229—KN號自小客車，導致乙○○因而倒地並受有左脛骨腓骨開放性骨折併皮膚缺損併骨
    頭露出之傷害。丙○○肇事後，於有偵查權限之機關及公務
    員發覺其犯罪前，即向主動向處理警員自承肇事並自願接受
    裁判。
二、案經乙○○訴由宜蘭縣政府警察局羅東分局報請臺灣宜蘭地
    方法院檢察署檢察官偵查起訴。
    理  由
一、按被告以外之人於審判外之言詞或書面陳述，除法律有規定
    者外，不得作為證據。又被告以外之人於審判外之陳述，雖
    不符前四條之規定，而經當事人於審判程序同意作為證據，
    法院審酌該言詞陳述或書面陳述作成時之情況，認為適當者
    ，亦得為證據。當事人、代理人或辯護人於法院調查證據時
    ，知有第159條第1項不得為證據之情形，而未於言詞辯論終
    結前聲明異議者，視為有前項之同意，刑事訴訟法第159條
    第1項、第159條之5第1項、第2項分別定有明文。本件情形
    ，證人丁○○、乙○○於警詢中之陳述，雖均屬被告以外之
    人於審判外之陳述，然被告、檢察官於本院審理時，均已同
    意將上開警詢之陳述作為證據，本院審酌該言詞陳述作成時
    之情況，亦認為適當，故依刑事訴訟法第159條之5第1項規
    定，自得作為證據。又被告、檢察官於本院審理時對於下列
    所述之證據資料，均不爭執其證據能力，本院審酌該等證據
    資料作成時之狀況，並無不宜作為證據情事，依刑事訴訟法
    第159條之5第2項規定，自均得作為證據。
二、上揭犯罪事實，業據被告丙○○於本院審理時坦承不諱（見
    本院卷第78、86至87頁），核與證人丁○○於警詢及本院審
    理時證述之車禍發生情節相符（見警卷第2、4頁，本院卷第
    32至35頁）。此外，復有道路交通事故現場圖、道路交通事
    故調查報告表各一件及事故現場照片二十九張在卷可稽。另
    被害人乙○○確因本件車禍導致受有左脛骨腓骨開放性骨折
    併皮膚缺損併骨頭露出等傷勢之事實，亦據證人乙○○於警
    詢時證述明確（見警卷第10頁），並有羅東博愛醫院診斷證
    明書一件附卷足憑。
三、按汽機車行駛時，駕駛人應注意車前狀況，並隨時採取必要
    之安全措施，於行駛至交岔路口，其行進並應遵守燈光號誌
    之指揮，且車輛面對圓形紅燈表示禁止通行，不得超越停止
    線或進入路口，道路交通安全規則第94條第3項、第102條第
    1項第1款及道路交通標誌標線號誌設置規則第206條分別定
    有明文，被告丙○○為已考領駕駛執照之駕駛人，對此實難
    諉稱不知，其駕車行經冬山路三段與永興路一段交岔口時，
    本應注意遵守上開規定，且依卷附前揭道路交通事故調查報
    告表所載，於事故當時為柏油路面、路面無缺陷、無障礙物
    、視距良好等情形，並無不能注意之情事，詎被告竟疏未注
    意車前狀況及隨時採取必要之安全措施，且於其行車方向之
    號誌燈為圓形紅燈之狀況下，即貿然超越停止線進入上開交
    岔路口，以致煞避不及，而於上開交岔路口內與丁○○所駕
    駛之自小客車發生撞擊，肇致本件車禍發生，其駕駛行為顯
    有過失。至於檢察官雖認為被告尚有超速行駛之疏失，然本
    件車禍發生地點之機車最高速限為時速70公里之事實，已據
    證人即承辦員警甲○○於本院審理時證述明確（見本院卷第
    80至81頁），並有宜蘭縣政府警察局羅東分局98年8月18日
    警羅交字第0983013979號函在卷可稽，而被告復始終陳稱「
    車禍發生前我的時速只有60幾公里，接近路口時，我有減速
    。」等語（見警卷第5頁，偵卷第18頁，本院卷第14、87頁
    ），是本件尚難認為被告有超速行駛之疏失。另檢察官聲請
    再函詢查明「車禍地點之機車最高速限」一事，本院認為肇
    事地點機車之最高速限為時速70公里之事證已明，故無另行
    函詢調查必要，附此敘明。
四、被害人乙○○確實因本件車禍受傷，且被告丙○○就本件車
    禍之發生確實有過失等事實，均已認定在前，是被告之過失
    行為與被害人之傷害間，顯具有相當因果關係。
五、綜上所述，足徵被告丙○○首揭自白確與事實相符，本件事
    證已臻明確，被告之犯行堪予認定，應依法論科。
六、核被告丙○○之所為，係犯刑法第284條第1項前段之過失傷
    害罪。被告肇事後，於有偵查權限之機關及公務員發覺其犯
    罪前即主動向到場處理之員警自承肇事並自願接受裁判之事
    實，業據被告於本院審理時陳明在卷，並有道路交通事故肇
    事人自首情形紀錄表附卷可參，是被告已符自首之要件，爰
    依刑法第62條前段之規定減輕其刑。茲審酌被告之品行、智
    識程度；行經交岔路口時，竟疏未注意車前狀況及隨時採取
    必要之安全措施，且貿然闖越紅燈駛入交岔路口內以致肇事
    ，其過失程度之輕重、所生危害、犯罪後雖自首坦承犯行，
    然迄未能與告訴人乙○○達成民事和解，迄未賠償告訴人乙○○所受損害，犯後態度難謂良好，及被害人所受傷勢程度
    等一切情狀，酌情量處如主文所示之刑，並諭知易科罰金之
    折算標準，以示懲儆。
據上論斷，應依刑事訴訟法第284條之1、第299條第1項前段，刑
法第284條第1項前段、第62條前段、第41條第1項前段，刑法施
行法第1條之1，判決如主文。
本案經檢察官劉憲英到庭執行職務。
中    華    民    國    98    年    12    月     1    日
                  刑事第二庭法  官  劉家祥
以上正本證明與原本無異。
如不服本判決應於收受送達後十日內向本院提出上訴書狀，並應
敘述具體理由；其未敘述上述理由者，應於上訴期間屆滿後二十
日內向本院補提理由書(均須按他造當事人之人數附繕本)「切勿
逕送上級法院」。
                            書記官  劉謹翊
中    華    民    國    98    年    12    月     1    日
附錄本案論罪科刑法條：
中華民國刑法第284條第1項前段（過失傷害罪）
因過失傷害人者，處6月以下有期徒刑、拘役或5百元以下罰金。
中華民國刑法施行法第1條之1（罰金貨幣單位與罰鍰倍數）
中華民國九十四年一月七日刑法修正施行後，刑法分則編所定罰
金之貨幣單位為新臺幣。
九十四年一月七日刑法修正時，刑法分則編未修正之條文定有罰
金者，自九十四年一月七日刑法修正施行後，就其所定數額提高
為三十倍。但七十二年六月二十六日至九十四年一月七日新增或
修正之條文，就其所定數額提高為三倍。


司法院資訊處製作；財團法人民間司法改革基金會備份。
